臺灣高等法院刑事判決
111年度上易字第168號
上  訴  人  臺灣士林地方檢察署檢察官
被      告  陳政偉


上列上訴人因被告妨害公務案件，不服臺灣士林地方法院110年
度易字第423號，中華民國110年11月24日第一審判決（起訴案號
：臺灣士林地方檢察署110年度偵字第2198號），提起上訴，本
院判決如下：
    主  文
上訴駁回。
    理  由
一、公訴意旨略以：被告陳政偉前受債權人范智凱之委託，代為
    處理范智凱與債務人林素雲間之債務，而於民國110年1月5
    日17時30分許，至林俊豪位於臺北市○○區○○街000巷00號1樓
    住處大門前，向林俊豪表示欲找其母林素雲索討欠款新臺幣
    （下同）37萬元，林俊豪表示其母未居住該址亦不知去向，
    惟被告仍持續在林俊豪住處門口站立不願離去，林俊豪遂撥
    打110報警到場處理，經臺北市政府警察局南港分局同德派
    出所（下簡稱同德派出所）警員到場處理，被告仍執意站立
    於林俊豪之住所大門口拒不離去，林俊豪遂當場對被告提出
    強制告訴(被告上開涉嫌強制罪部分，業經臺灣士林地方檢
    察署檢察官另為不起訴處分)，警方乃將被告帶回位於臺北
    市○○區○○路00號之同德派出所製作筆錄，詎被告對於警方執
    勤過程心生不滿，於同日18時許，基於妨害公務、侮辱公務
    員之犯意，先對同德派出所副所長黃威誠大聲咆哮，稱「我
    合理懷疑你跟他是親戚」乙詞，而侮辱警員執行之公正性。
    經黃威誠下令以現行犯逮捕，警員甲○○乃上前對被告上銬，
    再由警員郭士賢執行附帶搜索，過程中被告對警員郭士賢施
    以強暴行為且反抗而妨害公務員執行職務，因認被告涉犯刑
    法第140條第1項之侮辱公務員罪及同法第135條第1項妨害公
    務罪嫌等語。
二、按犯罪事實應依證據認定之，無證據不得認定犯罪事實；又
    不能證明被告犯罪者，應諭知無罪之判決，刑事訴訟法第15
    4條第2項、第301條第1項分別定有明文。次按認定犯罪事實
    所憑之證據，雖不以直接證據為限，間接證據亦包括在內，
    然而無論直接證據或間接證據，其為訴訟上之證明，須於通
    常一般之人均不致有所懷疑，而得確信其為真實之程度者，
    始得據為有罪之認定，倘其證明尚未達到此一程度，而有合
    理之懷疑存在，無從使事實審法院得有罪之確信時，即應為
    被告無罪之判決（最高法院76年台上字第4986號判例意旨參
    照）。再按檢察官就被告犯罪事實，應負舉證責任，並指出
    證明之方法，刑事訴訟法第161條第1項亦有明文規定。因此
    ，檢察官對於起訴之犯罪事實，應負提出證據及說服之實質
    舉證責任；倘其所提出之證據，不足為被告有罪之積極證明
    ，或其闡明之證明方法，無從說服法官以形成被告有罪之心
    證，基於無罪推定之原則，自應為被告無罪判決之諭知（最
    高法院92年台上字第128號判例意旨參照）。
三、公訴意旨認被告涉犯刑法第140條第1項之侮辱公務員罪及同
    法第135條第1項妨害公務罪嫌，無非係以被告於警詢及偵查
    時之供述、證人即同德派出所警員郭士賢於偵查中之證述、
    證人即警員甲○○之職務報告、同德派出所勤務分配表、密錄
    器錄影光碟、監視器對話譯文、監視器翻拍照片23張為其主
    要論據。
四、訊據被告就其於上開時、地，對同德派出所副所長黃威誠稱
    ：「我合理懷疑你跟他是親戚」一詞，及在員警附帶搜索時
    有抬腳等情並不否認，惟堅詞否認涉犯上開犯行；其辯護人
    為被告辯稱：被告確實有指責警察，但是指責和侮辱是兩回
    事，警察的公正性不是侮辱公務員罪的犯罪客體，所以質疑
    警察的公正性不能說就是在羞辱警察，要看被告有無真正的
    惡意，是否就是要侮辱警察，今天債務人（應係債務人之子
    ）報警叫的是轄區的警察，被告自己去警局，不是被逮捕，
    所長把被告當犯人看待，被告當然認為可能是與債務人有關
    係的警察，整個過程中被告認為受到不合理的對待，再加上
    副所長也跟被告講說我大聲一點不行嗎？被告覺得副所長偏
    頗，不論被告說的是親戚還是朋友，都是在表達副所長的偏
    頗，被告的質疑，也許是對警察不尊重、不適當，也許這樣
    講話沒風度，但是在民主社會應該包容這樣的言論，不是對
    警察質疑公正性就是侮辱警察；再被告抬腳的動作並沒有去
    攻擊警察，只是一個消極的掙扎干擾，不是對於警察的執法
    抵抗就是妨害公務等語。經查：
  ㈠被告於110年1月5日17時30分許，前往林俊豪位於臺北市○○區
    ○○街000巷00號1樓住處大門前，向林俊豪表示欲找其母林素
    雲索討欠款37萬元，林俊豪表示其母未居住該址亦不知去向
    ，因被告持續在林俊豪住處門口站立不願離去，林俊豪遂打
    電話報警，經同德派出所警員到場處理，林俊豪當場對被告
    提出強制告訴，警方乃將被告帶回同德派出所製作筆錄等情
    ，業據證人即林俊豪於警詢時證述明確，並有委託授權書、
    切結書、本票、國民身分證、原審民事裁定、警員密錄器擷
    取畫面（偵卷第41至53、67至70頁）存證可查，上開客觀事
    實亦為被告所不否認，自堪認定。
　㈡被告被訴侮辱公務員部分：
　⑴被告和警員一起前往同德派出所後，確有對同德派出所副所
    長黃威誠稱：「我合理懷疑你跟他是親戚」一詞，有卷存監
    視器譯文（偵卷第57至61頁）可證，亦為被告所肯認，此部
    分事實，亦堪認定。
  ⑵又經原審當庭勘驗警員之密錄器，勘驗內容如下（檔案名稱
    ：2021_0105_190300_049，共3分鐘）：
　①於密錄器顯示時間19時2分59秒起訖同時3分24秒： 
　　被告向製作筆錄之警員（下稱警員甲）稱：「浪費我時間啊
    ，不是嗎？」，警員甲稱：「因為當場我們警員…」，被告
    拿出手機，用手操作，並向警員甲稱：「我這邊都有錄音啊
    ，我可以放給你聽。」，警員甲稱：「沒關係，等一下你的
    錄音…」，被告稱：「不是啊、啊，那這樣做，我做筆錄。
    那請問一下，我做強制罪的筆錄，我強制他什麼？」，警員
    甲稱：「那就上法院（後面聲音不清楚）。」，被告稱：「
    那就是浪費我時間。」，畫面中持手機以及開啟密錄器錄影
    之警員（下稱警員乙）稱：「讓法官去…讓法官去評斷，讓
    法官去評斷啦。」（密錄器擷取畫面圖1至3、原審卷第55、
    57頁）。
　②同時3分25秒起訖同時4分：　
　　警員甲稱：「因為我不是檢察官（後面聲音不清楚）。」，
    被告稱：「不是啊，那我做筆錄，你說我…他告我強制罪，
    那我強制他什麼，我這邊都有錄音檔，全程都有錄音的。」
    ，有一戴眼鏡之男警員（下稱警員丙，即副所長）出現在畫
    面右上方，警員甲稱：「到時候錄音給我們，我們會幫你燒
    在…」，警員丙往被告位置靠近，站在被告右側，被告稱：
    「我的意思是我強制他什麼，啊，他告我，是他來告，啊我
    需要留下來在這邊做筆錄嗎？」，警員丙稱：「要啊。」，
    被告轉身面對警員丙稱：「為什麼我要？」，警員丙則回稱
    ：「你是現行犯啊。」，被告稱：「什麼現行犯，啊我強制
    他什麼？我想請問一下我強制他什麼？所以路上我隨便遇到
    一個人，所以我只要說『欸!你擋到我的路了，你強制』，你
    犯強制罪，就可以進來做筆錄？」，此時警員丙已經慢慢走
    近被告身旁（密錄器擷取畫面圖4至6、原審卷第59、61頁）
    。
  ③同時4分1秒起訖同時4分40秒：
　　被告對著警員甲、丙稱：「要不然我可以…所以、所以…」，
    警員丙稱：「警方在現場，你也在現場啊。」，被告稱：「
    所以如果有人，如果在我家門口都這樣的話，我就可以說，
    欸你強制罪，我就把他通通帶來做筆錄嘛，是這樣嗎？」，
    警員丙稱：「現在不是你講得這樣。」被告稱：「是這樣嗎
    ？」，警員丙稱：「等一下筆錄做完…」，被告稱：「不是
    啊、不是啊。」，警員丙稱：「你先進去，你先進去，配合
    一下好不好。」，被告稱：「不是配不配合嘛，他說要告我
    強制罪，重點是我強制他什麼？」，警員丙指著做筆錄的警
    員甲稱：「他待會筆錄上會陳述，我才知道」，被告稱：「
    你不用對我這麼兇？」，警員丙回稱：「誰對你兇？你這樣
    插著跟我講話。」，被告稱：「我不能插著？我不能插這樣
    嗎？」，此時警員乙從座位站起來，往被告靠近，警員丙稱
    ：「我大聲一點不行嗎？」，被告回稱：「我也可以大聲一
    點啊」，警員丙稱：「你大聲吶。」，被告稱：「那我就大
    聲嘛。」，警員丙指著被告稱：「你先進去裡面坐好不好？
    」，被告回稱：「為什麼我要進去裡面坐。」，警員丙稱：
    「你配合一下。」，被告稱：「我想裝水啊，我可以裝水嗎
    ？我沒有水嘛。」，警員丙稱：「可以。」（密錄器擷取畫
    面圖7至10、原審卷第61、63、65頁）。
　④同時4分43秒起訖同時5分7秒：
　　一男警員（下稱警員丁）從畫面左側進入指示警員甲打電話
    ，警員丙稱：「不然的話我就上手銬。」，被告稱：「我肚
    子餓啦，我肚子，重點是我、我是現行犯嗎？」，被告稱：
    「我現在也在錄音啦。」，警員丙指著被告稱：「沒有關係
    ，你在我裡面不要錄音。」，被告右手持著手機，並指著前
    方的警員丙稱：「我現在合理懷疑你跟他是親戚啦。」，警
    員丙指著被告稱：「手機拿起來。」，被告雙手交叉於胸，
    手機夾在左臂下稱：「我現在合理懷疑你跟他是親戚啦。」
    ，警員丙看向警員丁並指著被告稱：「手機拿起來。」，此
    時持密錄器之警員乙跟丁均往被告方向靠近，被告稱：「我
    現在合理懷疑你跟他是親戚啦。」，警員丙指著被告稱：「
    我這裡是公署，你現在不要給我錄音。」，被告稱：「我現
    在合理懷疑你跟他是親戚啦。」，警員丙向被告稱：「我現
    在鄭重跟你講不要給我錄音。」，警員乙也拍拍被告的肩稱
    ：「配合一下、配合啦。」，被告與警員丙兩人言語愈顯激
    烈，警員丙稱：「收起來。」，被告大聲對警員丙稱：「我
    現在合理懷疑你跟他是親戚啦。」，被告雙手仍交叉於胸前
    ，警員丙左手握在被告右手上稱：「你去懷疑、你去懷疑，
    我副所長。」，被告大聲回稱：「你不要碰我東西喔。」，
    警員丙隨後指著被告右手稱：「你東西給我拿起來」，被告
    大聲回稱：「你不要碰我東西喔。」，警員乙則勸著被告配
    合（密錄器擷取畫面圖11至16、原審卷第65、67、69頁）等
    詞，有原審勘驗筆錄存卷可查。　　
　⑶按言論自由為人民之基本權利，憲法第11條定有明文保障，
    國家應給予最大限度之維護，俾其實現自我、維護人性尊嚴
    、溝通意見、追求真理及監督各種政治或社會活動之功能得
    以發揮（司法院釋字第509號解釋文參照）。保障言論自由
    之目的之一，乃在保障人民積極參與公共事務（含公務內容
    與執行程序）之討論，使人民能獲得多元資訊，而有助於作
    出較合理之決斷，並能因此監督政府，防止政府濫權，以促
    進民主多元社會之健全發展。雖然人民參與公共事務討論之
    過程，其言論不免有錯誤或情緒發言，如一概予以處罰，將
    產生寒蟬效應，使人民心生疑懼而喪失意願或勇氣參與公共
    事務之討論，而影響民主多元社會之健全發展。另學理上所
    謂「言論」尚可大分為「事實」陳述及「意見」表達二種。
    事實陳述有所謂真實與否的問題；意見表達或對於事物之「
    評論」，因為個人主觀評價的表現，即無所謂真實與否之問
    題。刑法第140條侮辱公務員或公署罪雖未如同法妨害名譽
    罪章設有「善意發表言論不罰」規定（刑法第311條參照）
    ，然因本質上同為限制人民言論自由之規定，且侮辱性言論
    通常難以證明為真實，司法實務上針對妨害名譽罪所發展之
    「合理評論原則」、「真正惡意原則」（亦有稱「實質惡意
    原則」）於侮辱公務員或公署罪責上亦應有其適用。所謂「
    真正惡意原則」係指當不實內容言論侵害到公務員或公眾人
    物名譽時，如果該名譽受到侵害的公務員或公眾人物能夠證
    明發表言論者具有「真正惡意」，亦即發表言論者於發表言
    論時明知所言非真實，或因過於輕率疏忽而未探究所言是否
    為真實，則此種不實內容之言論才要受法律制裁。換言之，
    憲法對於「事實陳述」之言論，係透過「實質惡意原則」予
    以保障，而對於「意見表達」之言論，則透過「合理評論原
    則」，亦即「以善意發表言論，對於可受公評之事為適當評
    論」之誹謗罪阻卻違法事由，賦與絕對保障（最高法院99年
    度臺上字第560號刑事判決意旨參照）。至某一言論之內容
    ，究係陳述事實或表達意見，即如何區別「事實」與「意見
    」，為法院須處理之法律問題，尤其表達意見之評論，通常
    係針對具體事實而發，所以許多案件上，強要區分事實陳述
    或表達意見，實有困難。是以在事實與意見糾葛而無法釐清
    之案件，應兼採真正惡意原則及合理評論原則加以檢驗，方
    不致使刑法侮辱罪之處罰過於擴張，而侵害人民之言論自由
    。故對於可受公評之事項，尤其對政府施政措施、公務員執
    行公務內容，縱然以不留餘地或尖酸刻薄之語言文字予以批
    評，如言者並無真正之惡意，亦應認為仍受憲法之保障。蓋
    維護言論自由以促進政治民主及社會之健全發展，與個人名
    譽可能遭受之損失兩相衡量，顯然有較高之價值。準此，在
    具體個案中，公務員執行公務所採取之手段、程序及必要性
    引發質疑或產生爭議，行為人依其主觀價值判斷而提出與個
    案事實有關連之意見或評論，且非以損害他人名譽為唯一目
    的，縱使用語尖酸刻薄或稍嫌粗鄙，批評內容令被批評者感
    到不快或貶損其名譽，除已明顯逾越適當合理之界限，仍應
    認為不成立侮辱公務員罪，亦不在公然侮辱罪之處罰範圍。
    又所稱「侮辱」者，係以言語、舉動或其他方式，非指明具
    體事項，對人為抽象的、籠統性侮謾辱罵而言，是侮辱公務
    員罪，須行為人於公務員依法執行職務時，以言語、舉動、
    文字等侮謾辱罵公務員，足使貶低公務員之人格，始足構成
    ，若行為人主觀上並無侮辱公務員之意，縱行為人之言行舉
    止粗鄙，亦無從構成該罪，蓋侮辱公務員罪係在避免行為人
    以言行貶低公務員或所執行之職務，而非在要求人民須以文
    明有禮之方式對待公務員。而於判斷言論是否構成「侮辱」
    或行為人主觀上是否有「侮辱」之意時，除應注意行為人與
    被害人之性別、年齡、職業等個人條件外，尤應著重行為人
    與被害人間之關係、行為人之動機、目的、智識程度、慣用
    之語言、語言使用習慣、當時所受之刺激、行為時之客觀情
    狀等、前後語句的完整語意、緣由等事項，依社會一般人對
    於語言使用、特定行為、舉動之認知，進行客觀之綜合評價
    ，不宜僅著眼於特定之用語文字或行為方式即率爾論斷。
　⑷是從上開勘驗內容可知，被告一開始係表示其並無對證人林
    俊豪為任何強制犯行，所以不願意製作警詢筆錄，而警員丙
    （副所長）則一再要求被告配合做筆錄，但均遭被告拒絕，
    因被告與副所長互相對彼此回應之態度均感不滿，導致衝突
    升高，被告自覺遭副所長以警察身分挑釁，一時間無法控制
    情緒而出言「我現在合理懷疑你跟他是親戚啦。」，上開言
    詞非屬抽象言詞謾罵，則被告此部分之言詞是否屬侮辱之言
    語，已非無疑。又即依其前後語意脈絡、當時客觀環境及全
    部事件之因果歷程予以綜合判斷，認被告當時言語之真意，
    僅係針對副所長之舉止所為之回應，而非單純憑空虛捏之抽
    象謾罵，亦非以侵害警員之個人名譽，以及警察執行公權力
    之職務尊嚴為唯一目的，併斟酌被告係就執行警察職務之方
    式與程序，乃係可受公評之事項而為爭議，則其上開言語既
    係針對特定事件發表自身主觀的意見，縱使被告所提出的質
    疑與用語，讓副所長感到難堪或不快，尚難認已逾越必要之
    範圍程度，而仍在合理評論之範圍內，應受憲法對於言論及
    表意自由最大限度之保障，依前揭說明，即難遽以侮辱公務
    員罪相繩。
　㈢被告被訴妨害公務部分：
　⑴按刑法第135條第1項之罪，以對於公務員依法執行職務時施
    強暴脅迫為要件。此之所謂施強暴，不以對於公務員之身體
    直接實施暴力為限，凡以公務員為目標，對物或對他人施暴
    力，其結果影響及於公務員之執行職務者，均屬之；然刑法
    第135條第1項所定強暴妨害公務罪，目的在貫徹國家意志及
    保護國家法益，行為人主觀上不僅須有妨害公務之故意，客
    觀上亦有積極、直接施加強暴或脅迫之行為，致對公務員依
    法執行職務之行為造成阻礙，方足當之。是以，所謂施強暴
    之行為，係指對於公務員之身體直接實施暴力，或以公務員
    為目標，而對物或對他人施加積極之不法腕力，倘僅是單純
    於警員依法調查時，就姓名、住居所拒絕陳述，或於公務員
    依法執行職務時，以顯然不當之言詞或行動相加，尚未達強
    暴脅迫之程度時，甚至僅是以消極之不作為、或在公務員執
    行職務時不予配合、閃躲或在壓制之過程中扭動、掙脫之單
    純肢體行為，並未有其他積極、直接針對公務員為攻擊之行
    為，致妨害警員職務之執行，或未直接對於公務員施加對抗
    、反制之積極作為，或與社會秩序維護法等罰則相涉，惟尚
    難認以被告有上開各行為之狀態，謂符合前揭法條所指「強
    暴」或「脅迫」之概念。故行為人消極地不配合員警執行合
    法勤務之雖無足取，惟尚難認其行為符合刑法第135條第1項
    所指對於公務員依法執行職務時施強暴脅迫之要件。
　⑵被告為上開言詞後，經警以妨害公務為由逮捕、上銬，帶入
    偵訊室，並執行附帶搜索。而經原審勘驗警員之密錄器，其
    勘驗內容如下（檔案名稱：2021_0105_190300_050，共3分
    鐘）：
　①19時7分2秒起訖同時分12秒：
　　被告被帶進偵訊室後，警員（下稱：警員戊）戒護著被告，
    其他警員則要求被告往偵訊室內的椅子上坐好，被告坐定後
    ，警員乙及郭士賢隨即告知被告將口袋內的手機及物品拿出
    來，郭士賢見被告不願配合，於是執行搜索欲將被告口袋內
    的手機拿出，警員乙稱：「來啦、來啦，手機放桌上」，警
    員戊、郭士賢亦稱：「手機放桌上」，被告稱：「我沒有用
    啊」，警員稱：「東西全部拿出來放桌上」，郭士賢抬起被
    告的雙手，左手欲伸進被告的褲子口袋內，被告稱：「欸，
    你不要動我東西喔。」，並立刻將雙手往下擺，不讓郭士賢
    執行搜索，兩人有相互拉扯的動作（密錄器擷取畫面圖26至
    31、原審卷第79、81頁）。
　②同時7分13秒起訖同時分22秒：
　　郭士賢雙手按壓在被告右手臂上，將被告自椅子拉至桌前，
    被告對郭士賢稱：「你不要動我東西喔。」，被告緊握拳頭
    將身體重心置在桌上，郭士賢見被告不願配合將其往椅子方
    向推，接著用左手壓制被告右肩，用右手欲搜索被告褲子口
    袋，被告掙扎並稱：「不要動我的東西」、「不要一直拿我
    的東西」、「我手機壞掉你要賠喔」等語，被告坐在椅子上
    抬起右腳，郭士賢將被告往後推擠，被告抵抗並以右腳抵在
    郭士賢身上，警員乙上前按住被告的右腳膝蓋，郭士賢稱：
    「賠，賠啦。」，被告大喊：「不要動我的東西喔。」，郭
    士賢稱：「你在講什麼啦。」，被告稱：「什麼，講什麼啦
    。」，警員乙稱：「好啦，配合啦。」（密錄器擷取畫面圖
    32至36、原審卷第83、85頁）。
　③同時7分25秒起訖影片結束：
　　郭士賢將被告推至牆邊，接著將其抵在牆角上，然後郭士賢
    鬆開手停止壓制被告，被告稱：「不要碰我東西喔。」，警
    員戊稱：「搞什麼東西啊」，被告稱：「不要弄我東西喔。
    」，警員戊稱：「好了好了，東西都拿出來，配合。」，郭
    士賢稱：「配合。」，直到影片結束前，被告並未再與警方
    有肢體上衝突，被告後續配合警方執行搜索，警員則將被告
    身上物品放置在桌上（密錄器擷取畫面圖37至39、原審卷第
    87頁）等情，有原審勘驗筆錄可參。
　⑶是依上開勘驗內容可知，被告於警員附帶搜索時，固有不願
    意配合而與員警發生將手放下、抬腳之行為，惟除此之外，
    被告並未有其他積極、直接之攻擊警員行為，顯見被告上開
    行為目的係為阻止員警拿取其身上物品，並非主動攻擊警員
    ，而證人即執行附帶搜索之警員郭士賢於偵查時亦未證述其
    有因此受傷（偵卷第127頁），難認被告有何刻意攻擊警員
    之強暴行為。是以被告於警員對其附帶搜索時之掙脫行為，
    乃係欲阻止警員拿取其物品所為之自然抗拒反應，屬消極、
    被動的反射性防禦動作，究與以警員為攻擊目標而故意施強
    暴犯行有別，難認已合於施強暴之要件，核與刑法第135 條
    第1 項妨害公務之構成要件尚屬有間，亦無從以該條相繩。
五、檢察官上訴意旨略以：
　㈠被告在案發現場說其合理懷疑警察是林俊豪的親戚等語，客
    觀上即係指責警察不公正，要偏袒對造林俊豪，客觀上這句
    話就是在侮辱執法員警。現場有多名警察在場，難道均為林
    俊豪親戚？為何被告不說是朋友，而要說是親戚，且被告講
    很多次，中間並未夾雜其他事實陳述或評論，顯係抽象言詞
    謾罵，亦顯見被告陳述之目的就是在羞辱警察。原審認不構
    成侮辱公務員罪，顯有違誤。
　㈡從勘驗現場錄影畫面，可看出警察一開始要搜被告時，被告
    雙手往下夾住警察手，與警察拉扯，並將右腳提起，這與後
    來被告配合警察搜索身體情形相比較，可知被告一開始確實
    有出力並積極反抗。而此雙手往下夾住警察手，並與警察拉
    扯之行為，一般正常理性之人均應知悉可能會導致警員受傷
    ，被告仍執意為之，顯符妨害公務之強暴要件，原審認不構
    成妨害公務罪，顯有違誤，為此難認原判決妥適等語。
六、惟查：
　㈠被告固於上開時、地在短時間內5次稱「我合理懷疑你跟他是
    親戚」，惟乃因被告索債未果，又經員警以犯有強制罪嫌而
    於警方製作筆錄時以犯罪嫌疑人身分看待，致心有不滿，始
    質疑警方值勤之公正性，被告係以質疑口吻，並以反於真實
    而捏造事實，縱用語尖酸，令當場值勤員警趕到不快，惟其
    本意並非在貶損該值勤員警名譽，縱對該員警名譽有所貶損
    ，亦不逾越適當合理之界限，自難成立侮辱公務員罪。
　㈡被告持續5次質疑值勤員警，其內容僅屬質疑，並非誣指該員
    警確為報案人之親戚，尚在合理批評範圍內，殊不因被告多
    次之質疑而異其認定。
　㈢被告為抗拒員警搜索而有雙手放下夾住員警之手及抬腳抵住
    員警身體，惟此動作係於9秒內完成（7分13秒迄同時分22秒
    ），時間短暫，嗣即無任何積極攻擊或反抗員警之行為，足
    見被告自始無傷害之主觀犯意，自難遽以刑法第135條第1項
    之罪相繩。
　㈣要之，檢察官上訴意旨，尚乏依據，自不足取。
七、綜上各節，本件依公訴人所舉證據，尚未達於通常一般人均
    不致有所懷疑，而得確信被告有罪之程度，自不足證明被告
    有前揭之犯行；此外，復查無其他積極證據足以證明被告有
    前揭公訴意旨所指之罪嫌，堪認檢察官所舉事證，不足以證
    明被告此部分之犯罪，其指出之證明方法，亦無從說服法院
    以形成有罪之心證，揆諸首揭說明，本案核屬不能證明被告
    犯罪。原審以被告犯罪不能證明，而為無罪之諭知，認事用
    法，核無不合，檢察官上訴意旨，仍執前揭陳詞，指摘原判
    決不當，求予撤銷改判，為無理由，應予駁回。
據上論斷，應依刑事訴訟法第368條，判決如主文。
本案經檢察官蔡東利提起公訴，檢察官林嘉宏提起上訴，檢察官
何明楨到庭執行職務。
中　　華　　民　　國　　111 　年　　3 　　月　　24　　日
                  刑事第十九庭  審判長法　官  曾淑華
                                      法　官  陳文貴
                                      法　官  許文章
以上正本證明與原本無異。
不得上訴。
                                      書記官  陳盈芝
中　　華　　民　　國　　111 　年　　3 　　月　　24　　日